# 请教陈版主，关于银行理财产品科目核算和现金流编制问题

提问人：chuangz11 时间：2017-03-13 22:42:42
请教陈版主： 1 、A公司定期存款 1 个月，存了 100 万， 1 个月后收到本金 100 万，利息 2000 元。存入的 100 万实际还是存在银行账户名称是A公司的银行账户里，账务处理 是否为借：银行存款 100 万 贷：银行存款 100 万；收到本息时，银行存款 100 万 贷：银行存款 100 万，借：银行存款 2000 元 贷：投资收益还是财务费用-利息收入 2000 元呢？ 2 、如果是 7 天 通知存款，是否也是如 1 处理方式？ 3 、如果公司理财的是按照浮动利率，到期利息金额存在不确定性，存入本息 100 万时，是否转到其他流动资产，收到利息时，记投资收益呢？

回答人：chenyiwei
1 、定期存款期限在 1 年内的，可以继续在货币资金中列报，但如果准备持有至到期的，则不属于现金及现金等价物，并且取得的利息收入应确认为投资收益而不是冲减财务费用。 2 、 7 天通知存款也按上述原则处理。 3 、理财产品期限在 1 年内的部分列报为其他流动资产。所获得的收益确认为投资收益。